臺灣桃園地方法院刑事判決　　　　　　　　　　　　　九十一年度易字第六八四號
　　公　訴　人　臺灣桃園地方法院檢察署檢察官
　　被　　　告　甲○○
右列被告因偽造文書案件，經檢察官聲請簡易判決處刑（九十年度毒偵字第二七七二
號），本院適用通常程序判決如左：
    主  文
甲○○連續施用第貳級毒品，處有期徒刑伍月，如易科罰金以參佰元折算壹日。扣案
之第二級毒品安非他命壹包（毛重零點肆公克）沒收銷燬，吸食器壹組、削尖吸管壹
支均沒收。
    事  實
一、甲○○有詐欺、違反麻醉藥品管理條例、賭博案件等前科，於民國八十二年十二
    月二十三日因違反麻醉藥品管理條例案件經本院判處有期徒刑七月，八十三年一
    月二十四日確定，八十三年五月二十四日執行完畢，未構成累犯。甲○○於八十
    七年六月二十六日因施用第二級毒品安他命經本院以八十七年度毒聲字第五六五
    號裁定送勒戒處所觀察勒戒後，認無繼續施用毒品傾向，而經臺灣桃園地方法院
    檢察署檢察官於八十七年七月十八日以八十七年度偵字第七六九二號不起訴處分
    確定。惟甲○○於該不起訴處分後之五年內，竟又基於概括之犯意，自九十年七
    月十二日起至同年七月十九日下午一時許止，連續在桃園縣中壢市○○○路八八
    四號四樓四○一室租住處及桃園縣龍潭朋友住處等地，施用第二級毒品安非他命
    ，每天施用一次，嗣於九十年七月十九日下午一時許甲○○在上址租住處甫施用
    安非他命完畢，旋即為警據報至該處臨檢而查獲，現場並扣得甲○○所持有之第
    二級毒品安非他命一包（毛重○．四公克）、甲○○所有用以施用安非命之吸食
    器一組及削尖吸管一支，而甲○○經警帶回警局處理並解送台灣桃園地方法院檢
    察署偵訊，於九十年七月十九日偵訊完畢經檢察官限制住居所而離開地檢署之後
    ，猶承前施用第二級毒品安非他命之概括犯意，自九十年七月二十日起至九十年
    十月二十四日止，又連續在上址租住處及龍潭友人住處施用第二級毒品安非他命
    ，本院於九十年九月四日以九十年度毒聲字第三七一四號裁定甲○○應送勒戒處
    所觀察、勒戒，甲○○決定戒除毒癮而於九十年十一月一日經傳喚自行前往台灣
    桃園地方法院檢察署報到進台灣桃園看守所附設勒戒所接受觀察勒戒，因有繼續
    施用毒品傾向，又經本院於九十年十一月二十八日以九十年度毒聲字第四七九三
    號裁定甲○○令入戒治處所施以強制戒治一年，現在台灣新竹戒治所強制戒治中
    。
二、案經桃園縣警察局中壢分局報請台灣桃園地方法院檢察署檢察官偵查聲請簡易判
    決處刑（九十年度毒偵字第二七七二號），經本院中壢簡易庭受理後（九十一年
    度壢簡字第一三九號），認為不宜以簡易判決處刑，而改分為普通訴訟程序審理
    。
    理  由
一、程序部分：按檢察官聲請以簡易判決處刑之案件，經法院認為有刑事訴訟法第四
    百五十一條之一第四項但書之情形者，應適用通常程序審判，刑事訴訟法第四百
    五十二條定明文。本院認本件不得以簡易判決處刑，適用通常程序審判之，合先
    敘明。
二、右開事實，業經被告甲○○自白不諱，而被告於右述時、地被警逮獲所採取之尿
    液呈安非他命陽性反應，有桃園縣衛生局不法藥物尿液檢定書影本一紙附卷可稽
    ，與第二級毒品安非他命一包（毛重○．四公克）、吸食器一組及削尖吸管一支
    扣案為證，又被告前因施用毒品案件，於八十七年六月二十六日因施用第二級毒
    品安他命經本院以八十七年度毒聲字第五六五號裁定送勒戒處所觀察勒戒後，認
    無繼續施用毒品傾向，而經臺灣桃園地方法院檢察署檢察官於八十七年七月十八
    日以八十七年度偵字第七六九二號不起訴處分確定，有該案不起訴處分書在卷足
    憑。其於五年內再犯毒品危害防制條例第十條第二項之施用第二級毒品安非他命
    罪，經本院於九十年九月四日以九十年度毒聲字第三七一四號裁定被告送觀察勒
    戒，認有繼續施用毒品傾向，又經本院於九十年十一月二十八日以九十年度毒聲
    字第四七九三號裁定被告令入戒治處所施以強制戒治一年，現在台灣新竹戒治所
    強制戒治中。有本院九十年度毒聲字第三七一四號裁定及臺灣桃園看守所附設勒
    戒處所九十年十一月十二日桃所澄衛勒字第一二七六號函送之「有無繼續施用毒
    品傾向證明書」一份、九十年度毒聲字第四七九三號裁定、台灣桃園地方法院檢
    察署檢察官強制戒治處分執行指揮書及本院「法務部在監在押查詢申請表」在卷
    可參，被告罪證明確，應予依法論科。
三、核被告所為，係犯毒品危害防制條例第十條第二項施用第二級毒品罪。其施用前
    之持有安非他命之低度行為應為施用之高度行為所吸收，不另論罪。被告先後多
    次吸用安非他命犯行，時間緊接，所犯構成要件相同，顯係基於概括犯意為之，
    為連續犯，應依刑法第五十六條規定加重其刑。爰審酌被告有多次施用具有成癮
    性毒品之犯行，危害身心甚鉅、被告之犯罪動機、目的、手段，及其品性、生活
    狀況、智識程度、犯罪所生危害，及犯罪後已坦承犯行，深具悔意，犯罪後態度
    良好等一切情狀，量處如主文所示之刑，並諭知易科罰金之折算標準，以資懲戒
    。扣案之安非他命（毛重○．四公克）一包係毒品危害防制條例第二條第二項規
    定之第二級毒品，爰依該條例第十八條第一項前段宣告沒收銷燬之，吸食器一組
    、削尖吸管一支均係被告所有且為供犯罪所用之物，亦據被告於警訊時供承在卷
    ，併依刑法第三十八條第一項第二款規定宣告沒收。
據上論斷，應依刑事訴訟法第四百五十二條、第二百九十九條第一項前段，毒品危害
防制條例第十條第二項、第十八條第一項前段，刑法第十一條前段、第五十六條、第
四十一條第一項前段、第三十八條第一項第二款，罰金罰鍰提高標準條例第二條，判
決如主文。
本案經檢察官崔秉君到庭執行職務
中      華      民      國    九十一    年      五      月     十七     日
                                      台灣桃園地方法院刑事第五庭
                                            法  官  林  婷  立
右正本證明與原本無異。
如不服本判決，應於判決送達後十日內向本院提出上訴狀( 應附繕本 )，上訴於
臺灣高等法院。
                                            書記官  黃  子  祝
中      華      民      國    九十一     年     六      月      三      日
附錄本案論罪科刑法條全文：
毒品危害防制條例條例第十條第二項
施用第二級毒品者，處三年以下有期徒刑。
